臺灣新北地方法院民事裁定
111年度司繼字第2465號
聲  請  人  黃梅香  


關  係  人  游淑惠律師


上列聲請人聲請選任被繼承人林建騰遺產管理人事件，本院裁定
如下：
    主  文
選任游淑惠律師（律師證書字號：91台檢證字第5449號，住○○市
○○區○○○路000巷00號6樓之2）為被繼承人林建騰（男、民國00年
0月00日生、身分證統一編號：Z000000000號，生前最後住所︰新
北市○○區○○路00號14樓，民國110年9月15日死亡）之遺產管理人
。
准對被繼承人林建騰之大陸地區以外繼承人為承認繼承之公示催
告。
被繼承人林建騰之大陸地區以外繼承人，應自前項公示催告最後
揭示於法院公告處、資訊網路及其他適當處所之日起，壹年內承
認繼承。上述期限屆滿，無繼承人承認繼承時，被繼承人林建騰
之遺產，於清償債權並交付遺贈物後，如有賸餘即歸屬國庫。
程序費用新台幣壹仟元由被繼承人林建騰之遺產負擔。
    理  由
一、按繼承開始時，繼承人之有無不明，而無親屬會議或親屬會
    議未於一個月內選定遺產管理人者，利害關係人或檢察官得
    聲請法院選任遺產管理人，並由法院依公示催告程序，定六
    個月以上之期限，公告繼承人，命其於期限內承認繼承；又
    被繼承人之所有繼承人均拋棄其繼承權者，亦準用關於無人
    承認繼承之規定，民法第1177條、第1178條第2 項、第1176
    條第6項分別定有明文。
二、本件聲請意旨略以：聲請人與訴外人許叔武、許仲復共有高
    雄市○○區○○段000地號土地一筆，許叔武、許仲復之應有部
    分為被繼承人林建騰及其他繼承人共同繼承，聲請人欲提起
    分割該土地之訴，然被繼承人於民國110年9月15日死亡，其
    繼承人均已拋棄繼承或死亡，且其親屬會議並未於一個月內
    選定遺產管理人，致聲請人無法進訴訟，為確保聲請人權利
    ，爰依民法第1178條第2項規定請求選任被繼承人之遺產管
    理人等語。
三、經查，聲請人上開主張，業據其提出土地登記謄本、許叔武
    、許仲復之除戶謄本、繼承系統表、相關人等之戶籍謄本、
    被繼承人之除戶謄本、繼承系統表等件為證。而被繼承人於
    110年9月15日死亡，其繼承人均已拋棄繼承或死亡，有聲請
    人提出之被繼承人之法定繼承人戶籍謄本附卷可稽，並經本
    院調閱本院110年度司繼字第3676號、第3792號拋棄繼承案
    卷查核屬實。經核聲請人以利害關係人身分聲請選任被繼承
    人之遺產管理人，與首揭規定尚無不合。
四、關於本件遺產管理人之人選，聲請人表示業已得到關係人游
    淑惠律師同意而推薦其為遺產管理人，並有游淑惠律師之同
    意書、身分證件、律師證等件影本在卷可稽。經核游淑惠律
    師乃職司律師，其對於遺產管理事件應有瞭解，並就遺產管
    理人職務之遂行，有所助益，且身為律師，應會秉公辦理，
    要不致有利害偏頗之虞，為保障聲請人之利益及期程序之公
    正、公信起見，本院認以選任關係人游淑惠律師為被繼承人
    之遺產管理人應屬適當，並限期命繼承人為承認繼承之公示
    催告。至被繼承人之繼承人既均拋棄繼承，其遺產依民法第
    1176條第6項準用關於無人承認繼承之規定，是依民法第118
    5 條規定，於清償債權並交付遺贈物後，如有賸餘，應歸屬
    國庫，附此敘明。
五、爰裁定如主文。
六、如不服本裁定，應於裁定送達後10日內，以書狀向本院司法
    事務官提出抗告，並繳納抗告費新臺幣1,000元。
中　　華　　民　　國　　111 　年　　8 　　月　　31　　日
                  家事法庭    司法事務官